台灣苗栗地方法院刑事判決　　　　　　　　　　　　　　九十年度訴字第一四一號
　　公　訴　人　臺灣苗栗地方法院檢察署檢察官
　　被　　　告　甲○○
右列被告因偽造文書案件，經檢察官提起公訴（八十九年度偵字第三九五三號），本
院判決如左：
    主    文
甲○○行使偽造公文書，足以生損害於公眾及他人，處有期徒刑壹年陸月。緩刑伍年
。偽造之黃鑫元、劉明洲印章，偽造之苗栗縣政府八十九年三月十九日府建都字第八
九０００一九一四八號函，八十九年八月九日土石方買賣合約書上之偽造「劉明洲」
署押，八十九年八月一日合約書上「黃鑫元、劉明洲」之印文，扣存於雲林縣土庫鎮
公所之土石方買賣合約書，均沒收。
    事    實
一、甲○○為圖從事填置廢棄土方業務牟取利益，明知案外人鄧政宏所交付之苗栗縣
    政府八十九年三月十九日府建都字第八九０００一九一四八號函影本一紙，依據
    函示應於文到後十五日內，將大湖鄉○○段十二地號等三十筆違規採取土石農業
    區土地拆除圍籬及回填復舊等意旨，於其收執上開公函之際，已逾苗栗縣政府命
    令復舊期限，竟於民國八十九年八月間某日，在苗栗縣大湖鄉某處，持報章雜誌
    所剪下之數字黏貼於公函所示數字相關位置，將該公函發文日期由八十九年三月
    十九日，變異為八十九年「七」月十九日，另將該函說明欄所列『一、依據本府
    相關單位八十九年三月一日會勘結論辦理。二、‧‧應請於文到十五日內拆除圍
    籬及回填復舊‧‧。』等用語，變異為『一、依據本府相關單位八十九年「七」
    月「十三」日會勘結論辦理。二、‧‧應請於文到「五十」日內拆除圍籬及回填
    復舊‧‧。』，並將受文者黃建勳、黃鑫元住所由大湖鄉富興村水尾坪四九之二
    號，變異為「十九之二」號，再行影印複製備用，據以製成仍屬有效回填復舊期
    限內文意之公函；嗣於同年月一日，先行以黃鑫元、劉明洲名義，偽造立約人黃
    鑫元、劉明洲回填土石合約書，再於同年月九日，冒用劉明洲名義與不知情之現
    有石業有限公司業務員簽署土石方買賣合約書，且偽造黃鑫元、劉明洲印章蓋用
    於合約書內，並在與現有石業有限公司間土石方買賣合約書內，偽造劉明洲署押
    ，旋將偽造之上開二紙合約書及苗栗縣政府公函影本，持交現有石業有限公司業
    務員轉向雲林縣土庫鎮公所申請轉運營建工程土石方至苗栗縣大湖鄉○○段十二
    地號等三十筆農業區土地，致生損害於黃鑫元、劉明洲二人，並影響苗栗縣政府
    、雲林縣土庫鎮公所等機關對於違反區域計畫土地之管理及營建土石方轉運管理
    之正確性。嗣於八十九年九月二十一日經甲○○向台灣苗栗地方法院檢察署檢察
    官自首接受裁判，始偵知上情
二、案經甲○○自首台灣苗栗地方法院檢察署檢察官偵查起訴。
    理  由
一、訊據被告甲○○對右開事實坦承不諱，核與証人鄧政宏證述卷附經偽造公函影本
    與其交付被告之公函內容不一等情、被害人黃鑫元、劉明洲指訴受害經過情節，
    均屬相符，並有經偽造之苗栗縣政府八十九年三月十九日府建都字第八九０００
    一九一四八號函影本一紙扣案，苗栗縣政府八十九年十月二十四日府建都字第八
    九０００八五一二０號函附八十九年三月十九日府建都字第八九０００一九一四
    八號函原稿、雲林縣政府八十九年十一月十三日八九府工石字第八九００一００
    一七四號函附經被告偽造苗栗縣政府公函、立約人黃鑫元與劉明洲回填土石合約
    書、劉明洲與現有石業有限公司土石方買賣合約書影本等在卷可參，事証明確被
    告犯行堪以認定。
二、核被告甲○○所為，係犯刑法第二百十六條、第二百十一條之行使偽造公文書罪
    ，同法第二百十六條、第二百十條之行使偽造私文書罪。被告偽造被害人黃鑫元
    及劉明洲之印章、署押等行為，屬偽造私文書之階段行為，應為偽造私文書罪所
    吸收，又其偽造公文書、私文書之低度行為，亦應為其行使之高度行為所吸收，
    均不另論罪；又被告先後以黃鑫元、劉明洲名義偽造上開二紙合約書之行為，時
    間緊接，手段近似，且所犯俱為構成要件相同之罪名，顯係基於概括犯意所為，
    應依刑法第五十六條規定，論以連續犯一罪並加重其刑；被告所犯上開行使偽造
    公文書、私文書二罪間，具有方法、結果之牽連關係，應依刑法第五十五條規定
    ，從一重行使偽造公文書罪處斷。又被告於犯罪未發覺前向有偵查權之公務員自
    首而受裁判應依刑法第六十二條前段減輕其刑。爰審酌被告犯罪之動機、方法、
    所生危害程度及犯後坦承犯行等一切情狀，量處如主文所示之刑。次查被告未曾
    受有期徒刑以上刑之宣告，有台灣高等法院被告全國前案紀錄表附卷可稽，其因
    一時失慮致罹刑章，經此科刑教訓，當已足資警惕，應無再犯之虞，所犯情節尚
    屬輕微，本院參酌右揭量刑應斟酌事項，因認前所宣告之刑，以暫不執行為適當
    ，爰併予宣告緩刑五年，以啟自新。末查，偽造之黃鑫元、劉明洲印章，八十九
    年八月九日土石方買賣合約書上之偽造「劉明洲」署押，八十九年八月一日合約
    書上「黃鑫元、劉明洲」之印文，均應依刑法第二百十九條宣告沒收，偽造之苗
    栗縣政府八十九年三月十九日府建都字第八九０００一九一四八號函，扣存於雲
    林縣土庫鎮公所之土石方買賣合約書，均係被告所有，供犯罪所用之物，應依刑
    法第三十八條第一項第二款，宣告沒收，併此明。
據上論斷，應依刑事訴訟法第二百九十九條第一項前段，刑法第二百十六條、第二百
十條、第二百一十一條、第五十五條、第六十二條前段、第七十四條第一款、第二百
十九條、第三十八條第一項第二款，決如主文。
本案經檢察官呂曾達到庭執行職務。
中      華      民      國    九十一    年      四      月      十      日
                                      臺灣苗栗地方法院刑事庭
                                          法  官  姚  銘  鴻
右正本證明與原本無異。
如不服本判決，應於判決送達後十日內向本院提出上訴狀( 應附繕本 )。
                                          書記官  劉  秋  雯
中      華      民      國    九十一    年      四      月      十      日
附錄本判決論罪科刑法條：
刑法第二百十六條
行使第二百十條至第二百十五條之文書者，依偽造、變造文書或登載不實事項或使登
載不實事項之規定處斷。
刑法第二百十條
偽造、變造私文書，足以生損害於公眾或他人者，處五年以下有期徒刑。
刑法第二百十一條
偽造、變造公文書,足以生損害於公眾或他人者,處一年以上七年以下有期徒刑。
